臺灣屏東地方法院民事裁定　
111年度司繼字第1865號
聲  請  人  李敏雄之遺產管理人：楊雪貞律師

上列聲請人因擔任李敏雄之遺產管理人，聲請核定報酬，本院裁
定如下：
    主  文
聲請人任被繼承人李敏雄遺產管理人之報酬及墊付費用合計為新
臺幣37,000元。
    理  由
一、按遺產管理人得請求報酬，其數額由法院按其與被繼承人之
    關係、管理事務之繁簡及其他情形，就遺產酌定之，必要時
    ，得命聲請人先為墊付；經法院選任之遺產管理人，得向法
    院聲請酌定遺產管理人報酬，此觀民法第1183條、家事事件
    法第181 條第5 項第3 款規定自明。又法院為前開報酬裁定
    時，得調查遺產管理人所為遺產管理事務之繁簡及被繼承人
    之財產收益狀況，家事事件法第182 條亦定有明文。
二、本件聲請意旨略以：本件前因第三人即債權人合作金庫商業
    銀行股份有限公司主張其為被繼承人李敏雄之債權人，因被
    繼承人之法定繼承人均已拋棄繼承，債權人為執行被繼承人
    之遺產，遂向本院聲請選任被繼承人之遺產管理人，並經本
    院以111 年度司繼字第1157 號裁定選任由聲請人任之。又
    債權人向本院民事執行處聲請強制執行被繼承人所留遺產即
    座落屏東縣○○鄉○○段0000地號土地（權利範圍為2185分之91
    6 ），經本院民事執行處以111 年度司執字第38980號受理
    在案。聲請人任遺產管理人後，先於111年9月14日前往財政
    部高雄市國稅局三民分局清查被繼承人之遺產資料清單、又
    在111 年9月20日具狀向本院聲請公示催告，經本院以111 
    年度司家催字第67號裁定為公示催告、於111年9月30日前往
    地政機關清查被繼承人名下不動產資料，辦理被繼承人所遺
    留土地遺產管理人之登記。為釐清被繼承人李敏雄名下車輛
    狀況，聲請人交通部公路總局高雄區監理所屏東監理站函詢
    被繼承人李敏雄名下VY-3767號汽車註銷情形，經上該機關
    函覆「查旨揭車輛牌照狀態為逾檢註銷，其註銷日期為95年
    4月26日，另2面號牌已繳回。」，有111年10月7日高監屏站
    字第1110231637號交通部公路總局高雄區監理所屏東監理站
    函在卷為憑。最近進行程序則為收受本院民事執行處詢價通
    知後，並參與被繼承人所遺留屏東縣○○鄉○○段0000地號土地
    之執行程序。本件被繼承人並無親屬會議可資酌定報酬數額
    ，聲請人係由鈞院以裁定選任，參酌司法院(76)廳民三字第
    2486號函釋，其管理報酬應由鈞院予以酌定，為此請求本院
    酌定本件遺產管理人之報酬為新臺幣35,000元等語。
三、查聲請人主張之事實，業據提出本院111 年度司繼字第1157
    號民事裁定及確定證明書、財政部南區國稅局函、財政部南
    區國稅局財產歸屬資料清單、遺產稅財產參考清單、繼承系
    統表、土地登記第一類謄本、公示催告聲請狀、本院111 年
    度司家催字第67號民事裁定、本院111 年度司執字第38980
    號函、被繼承人遺產清冊、交通部公路總局高雄區監理所屏
    東監理站函等件為證。復經本院職權調取本院111 年度司繼
    字第1157 號及111 年度司家催第67號卷證查核無訛。
四、本院依聲請人所述管理被繼承人李敏雄遺產之過程，及其所
    提出之前揭處理資料，審酌聲請人自就任遺產管理人後，其
    所進行之職務內容，認聲請人處理本件遺產管理事務之程度
    尚屬單純程度，復衡酌聲請人撰狀之份數、耗費之勞力心力
    程度應非甚鉅，及聲請人擔任遺產管理人具有公益性質，對
    照擔任公益法律扶助律師職務性質，每件依法律扶助酬金計
    付標準表，家事非訟程序15,000元至20,000元、撰擬法律文
    件乙件2,000 元至5,000 元等一切情狀，爰酌定本件核予遺
    產管理人之報酬係35,000元。從而，本件聲請人得請求代為
    管理被繼承人李敏雄遺產之管理報酬及墊付費用合計為37,0
    00元【計算式：35,000元＋1,000 元（111 年度司家催字第6
    7號之聲請費）＋151元(郵資)】。
五、依非訟事件法第16條裁定如主文。
六、如不服本裁定，須於裁定送達後10日內，向本院提出抗告狀
    ，並繳納抗告費新臺幣1,000 元。
中　　華　　民　　國　　111 　年　　11　　月　　22　　日

                  家事庭  司法事務官  唐淑嫻